臺灣臺中地方法院民事判決　99年度訴字第1885號
原　　　告　周來春
　　　　　　王生忠
共同訴訟代理人　李振祥律師
複　代理人　鄧雲奎律師
被　　　告　籐原農業企業股份有限公司
法定代理人　江希貞
被　　　告　臺中縣臺灣義虎武藝文化發展協會
法定代理人　吳光原
當事人間遷讓房屋事件，本院於民國100年6月24日言詞辯論終結
，判決如下：
    主    文
被告籐原農業企業股份有限公司及臺中縣臺灣義虎武藝文化發展
協會應將附表編號１及１之１所示建物，騰空遷讓交還原告。
被告籐原農業企業股份有限公司及臺中縣臺灣義虎武藝文化發展
協會應將附表編號２所示建物，騰空遷讓交還原告。
被告籐原農業企業股份有限公司應將附表編號３所示建物，騰空
遷讓交還原告。
被告籐原農業企業股份有限公司應將附表編號４所示建物，騰空
遷讓交還原告。
被告籐原農業企業股份有限公司應將附表編號５所示建物，騰空
遷讓交還原告。
被告籐原農業企業股份有限公司應將附表編號６所示建物，騰空
遷讓交還原告。
訴訟費用由被告負擔。
本判決第一項及其訴訟費用，於原告以新臺幣拾捌萬陸仟捌佰
陸拾柒元供擔保後，得假執行；但被告籐原農業企業股份有限公
司及臺中縣臺灣義虎武藝文化發展協會如以新臺幣壹佰壹拾陸萬
零陸佰元預供擔保，得免為假執行。
本判決第二項及其訴訟費用，於原告以新臺幣壹拾萬貳仟陸佰陸
拾柒元供擔保後，得假執行；但被告籐原農業企業股份有限公司
及臺中縣臺灣義虎武藝文化發展協會如以新臺幣拾萬捌仟元預
供擔保，得免為假執行。
本判決第三項及其訴訟費用，於原告以新臺幣壹拾捌萬捌仟元供
擔保後，得假執行；但被告籐原農業企業股份有限公司如以新臺
幣伍拾陸萬肆仟元預供擔保，得免為假執行。
本判決第四項及其訴訟費用，於原告以新臺幣壹拾萬貳仟陸佰陸
拾柒元供擔保後，得假執行；但被告籐原農業企業股份有限公司
如以新臺幣拾萬捌仟元預供擔保，得免為假執行。
本判決第五項及其訴訟費用，於原告以新臺幣壹萬柒仟佰拾
元供擔保後，得假執行；但被告籐原農業企業股份有限公司如
以新臺幣伍萬貳仟元預供擔保，得免為假執行。
本判決第六項及其訴訟費用，於原告以新臺幣萬肆仟佰拾
元供擔保後，得假執行；但被告籐原農業企業股份有限公司如
以新臺幣壹拾萬仟元預供擔保，得免為假執行。
    事實及理由
一、查被告臺中縣臺灣義虎武藝文化發展協會係依據人民團體法
    規定，經主管機關許可後設立，會址設於「臺中市○○區○
    ○路水頭巷25之2號」，立會宗旨係將臺灣本土文化傳承與
    發揚光大，提倡正當休閒活動，將藝術融入生活、強身健身
    及再造臺灣武藝城鄉，有會員30餘人，並有代表人吳光原對
    外代表該協會，且定有章程，就該協會之名稱、會員資格、
    組織及職員、開會方式、經費及會計等事項為明確規範，亦
    有獨立之財產，有臺中市政府社會局民國100年4月26日中市
    社團字第1000032565號函檢附之臺中縣政府人民團體立案證
    書、臺中縣臺灣義虎武藝文化發展協會成立暨第一屆第一次
    會員大會、理事會、監事會會議紀錄、職員簡歷冊、會員名
    冊、會址使用同意書及章程影本附卷可稽。是被告臺中縣臺
    灣義虎武藝文化發展協會核屬民事訴訟法第40條第3項所定
    非法人團體，自有當事人能力，先予敘明。
二、本件被告籐原農業企業股份有限公司（下稱籐原公司）經合
    法通知，未於言詞辯論期日到場，核無民事訴訟法第386條
    所列各款情形，爰依原告之聲請，由其一造辯論而為判決。
三、原告主張：附表所示建物，係原告2人於民國98年11月19日
    ，經由鈞院97年度執字第43687號強制執行事件之拍賣程序
    中拍定，且經鈞院發給權利移轉證書，並於99年1月28日經
    移轉登記為附表編號１、３所示建物之所有權人。惟原告嗣
    後發現附表編號１、１之１、２所示建物，仍由被告籐原公
    司及臺中縣臺灣義虎武藝文化發展協會（下稱被告義虎武藝
    文化發展協會）2者無權占用，附表編號３、４、５、６所
    示建物，則由被告籐原公司無權占用，原告前曾多次口頭催
    請被告等搬遷，另於99年4月27日對被告籐原公司寄發臺中
    法院郵局第1024號存證信函，催告其應自附表所示建物內遷
    出，惟被告等迄今仍各自占用上述建物拒絕搬遷，爰依民法
    第767條規定提起本件訴訟，並聲明：如主文第1至6項所示
    ；願供擔保，請准宣告假執行。
四、被告義虎武藝文化發展協會抗辯：其以吳光原之名義申請設
    立後即未再運作，附表編號１、１之１所示建物內留下有關
    被告義虎武藝文化發展協會之物品，為吳光原之父親50年前
    教國術留下之兵器等語，並聲明：駁回原告之訴。被告籐原
    公司未於言詞辯論期日到庭，惟其法定代理人江希真於本院
    至現場勘驗時曾經到場，陳稱：附表編號１、１之１、２所
    示建物，係由被告籐原公司與被告義虎武藝文化發展協會共
    同使用等語。
五、查附表編號１、２、３、４、５、６所示建物，係原告2人
    於本院97年度執字第43687號強制執行事件之拍賣程序中拍
    定並繳足價金，經本院發給權利移轉證書，依強制執行法第
    98條第1項規定，取得所有權，且於99年1月28日經移轉登記
    為其中附表編號１、３所示建物所有權人等情，業據本院調
    取上開執行案卷查明無誤。至附表編號１之１所示建物，係
    附表編號１所示建物上方之增建物，及附屬之走廊及雨遮，
    在附表編號1所示建物拍賣時即已存在，且與附表編號1所示
    建物係以活動樓梯相通等情，業據本院於99年11月24日至現
    場勘驗明確，製有勘驗筆錄在卷足憑，另囑託臺中市大甲地
    政事務所測量後，繪製如附圖1所示測量成果圖附卷可稽，
    復經原告複代理人及被告籐原公司法定代理人於上開勘驗期
    日陳明。是附表編號１之１所示建物既位於附表編號１所示
    建物上方，並無獨立出入口，且係與附表編號１所示建物作
    為一體使用，故不具構造上及使用上之獨立性，應認原告就
    附表編號１所示建物之所有權範圍，已擴張至附表編號１之
    １所示增建物及附屬建物。至原告主張：被告2人在其等取
    得附表所示建物之所有權後，仍共同無權占用附表編號１、
    １之１、２所示建物等事實，業經本院勘驗後，查知附表編
    號１及１之１所示建物，確由被告義虎武藝文化發展協會供
    奉虎爺使用，另被告籐原公司法定代理人於該勘驗期日，亦
    自承上述3建物，係由其與被告義虎武藝文化發展協會共同
    使用，故原告此部分主張，堪信為真實。原告復主張：附表
    編號３、４、５、６所示建物，係由被告籐原公司無權占用
    等語，被告籐原公司已受本院於相當時期合法通知，惟未於
    言詞辯論期日到庭或提出準備書狀加以爭執，依民事訴訟法
    第280條第3項及第1項前段規定，視同自認，故原告此部分
    主張，亦足信為真正。
六、按所有人對於無權占有或侵奪其所有物者，得請求返還之。
    對於妨害其所有權者，得請求除去之，民法第767條前段及
    中段定有明文。附表所示建物業由原告在本院強制執行程序
    拍定且繳足價金，經本院發給權利移轉證書而取得所有權，
    被告2人無正當權源，共同占用附表編號１、１之１、２所
    示建物，被告籐原公司另無權占用附表編號３、４、５、６
    所示建物，則原告本於前揭規定，提起本件訴訟，求為如主
    文第1至6項所示判決，為有理由，應予准許。
七、原告陳明願供擔保，請准宣告假執行，核無不合，茲依民事
    訴訟法第390條第2項規定，酌定相當之擔保金額予以准許；
    另依同法第392條第2項規定，職權宣告被告得預供擔保而免
    為假執行。
八、訴訟費用負擔之依據：民事訴訟法第78條、第85條第1項前
    段。
中    華    民    國    100    年    7     月    8    日
                  民事第二庭    法  官  鍾啟煒
正本係照原本作成。
如對本判決上訴，須於判決送達後20日內向本院提出上訴狀。如
委任律師提起上訴者，應一併繳納上訴審裁判費。
中    華    民    國    100    年    7     月    8    日
                                書記官
附表：
┌─┬────┬────┬────┬────┬─────────┬─────────┐
│編│ 建  號 │基地坐落│建物門牌│主要用途│建   物   面   積 │備             註 │
│  │        │        │        │、主要建├────┬────┤                  │
│號│        │        │        │材      │樓層面積│附屬建物│                  │
├─┼────┼────┼────┼────┼────┼────┼─────────┤
│１│臺中市外│臺中市外│臺中市外│鋼筋混凝│第一層  │        │                  │
│  │埔區永豐│埔區永豐│埔區甲后│土造    │104.4㎡ │        │                  │
│  │段60建號│段663-4 │路水頭巷│警衛設施│        │        │                  │
│  │        │、663-5 │25-2號  │、門牌收│        │        │                  │
│  │        │、663-6 │        │費設施  │        │        │                  │
│  │        │地號    │        │        │        │        │                  │
├─┼────┼────┼────┼────┼────┼────┼─────────┤
│１│        │同    上│同    上│加強磚造│第二層  │走廊    │1.本建物未辦保存登│
│之│        │        │        │、廟宇、│80.62㎡ │98.00㎡ │  記。            │
│１│        │        │        │、雨遮、│        │雨遮    │2.坐落位置在附表編│
│  │        │        │        │走廊    │        │94.38㎡ │  號１建物之上方，│
│  │        │        │        │        │        │        │  如附圖1斜線部分 │
│  │        │        │        │        │        │        │  所示。          │
├─┼────┼────┼────┼────┼────┼────┼─────────┤
│２│        │同    上│臺中市外│加強磚造│地面層  │        │1.本建物未辦保存登│
│  │        │        │埔區甲后│、走廊  │98.00㎡ │        │記（主建物建號60）│
│  │        │        │路水頭巷│        │        │        │。                │
│  │        │        │25號    │        │        │        │2.坐落位置如附圖2 │
│  │        │        │        │        │        │        │  斜線部分所示。  │
├─┼────┼────┼────┼────┼────┼────┼─────────┤
│３│臺中市外│臺中市外│臺中市外│鋼筋混凝│第一層  │        │                  │
│  │埔區永豐│埔區永豐│埔區甲后│土造、  │90.00㎡ │        │                  │
│  │段60-1建│段663-5 │路水頭巷│公廁    │        │        │                  │
│  │號      │、663-6 │25-2號  │        │        │        │                  │
│  │        │地號    │        │        │        │        │                  │
├─┼────┼────┼────┼────┼────┼────┼─────────┤
│４│        │臺中市外│同上    │鐵架造  │第二層  │        │1.本建物未辦保存登│
│  │        │埔區永豐│        │涼棚    │161.00㎡│        │記（主建物建號60-1│
│  │        │段663-5 │        │        │        │        │）。              │
│  │        │、663-6 │        │        │        │        │2.坐落位置如附圖3 │
│  │        │地號    │        │        │        │        │  斜線部分所示。  │
├─┼────┼────┼────┼────┼────┼────┼─────────┤
│５│        │臺中市外│同上    │鐵架浪板│第一層：│        │1.本建物未辦保存登│
│  │        │埔區永豐│        │頂、涼棚│47.78㎡ │        │  記。            │
│  │        │段663-4 │        │、店鋪、│第二層：│        │2.坐落位置如附圖4 │
│  │        │地號    │        │儲藏室  │17.48㎡ │        │  斜線部分所示。  │
├─┼────┼────┼────┼────┼────┼────┼─────────┤
│６│        │臺中市外│同上    │磚造浪板│第一層  │        │1.本建物未辦保存登│
│  │        │埔區永豐│        │頂、辦公│113.05㎡│        │  記。            │
│  │        │段663-5 │        │室      │        │        │2.坐落位置如附圖5 │
│  │        │地號    │        │        │        │        │  斜線部分所示。  │
└─┴────┴────┴────┴────┴────┴────┴─────────┘